# 求助，新产线第一小批产品生产成本如何核算？

提问人：chenq0811 时间：2023-06-19 16:10:35
请教陈版主，我司找多个供应商零星采购设备搭建了一条电池生产线，做了单个设备的验收，投了一批物料生产一小批电池以测试整条生产线是否达标，目前产出的电池设备有瑕疵，但不属于废品。该电池可以拆解后重新生产，预计耗时耗力且拆解会有损耗，行业里利润比较好的企业一般不会去做拆解直接报废。目前业务端对该电池没有明确的下一步安排。生产电池的材料、人工、制造费等生产成本（三四百万），按以下哪个方案处理更合适呢？
方案一：电池生产成本按 15 号解释计入在固定资产成本。设备是零星采购的，前期已按单个固定资产逐一入账，电池生产成本需要在多个固定资产上分摊吗？是否可以将电池生产成本单独作为一个固定资产核算，按生产线整体寿命进行折旧？
方案二：电池生产成本作为存货核算。后续是每年测算减值直至电池被领用或者报废。

回答人：chenyiwei
鉴于“目前业务端对该电池没有明确的下一步安排”，故可能难以采用方案二。相比之下方案一可能更合理。但可能将减值压力转移给固定资产。